臺灣板橋地方法院民事判決　　　　　　　　96年度訴字第95號
原　　　告　台灣中小企業銀行股份有限公司
法定代理人　戊○○
訴訟代理人　乙○○
被　　　告　丙○○
　　　　　　甲○○
　　　　　　丁○○
上列當事人間請求給付借款事件，經本院於民國96年2 月15日言
詞辯論終結，判決如下：
    主      文
被告丙○○、甲○○、丁○○應連帶給付原告新台幣柒拾玖萬壹
仟佰伍拾元，及自民國九十五年十一月二十五日起至清償日
止，按年息百分之四點六七五計算之利息，並自民國九十五年十
二月二十六日起至清償日止，其逾期在六個月以內者，按上開利
率百分之十，逾期超過六個月部分，按上開利率百分之二十計算
之違約金。
被告丙○○應給付原告新台幣肆萬伍仟貳佰柒拾陸元，及其中本
金新台幣肆萬仟柒佰零貳元部分自民國九十六年一月二日起至
清償日止，按年息百分之十八點五九計算之利息，並自民國九十
六年一月二日起至清償日止，其延滯第一個月當月計付手續費新
台幣壹佰元，第二個月當月計付手續費新台幣佰元，第三個月
以上按月計付手續費新台幣陸佰元。
訴訟費用由被告丙○○、甲○○、丁○○連帶負擔百分之九十五
，餘由被告丙○○負擔。
本判決第一項、第二項於原告分別以新台幣貳拾陸萬伍仟元、壹
萬伍仟元供擔保後，得假執行。
    事實及理由
甲、程序方面：
一、本件兩造合意以本院為第一審管轄法院，有兩造簽訂之授信
    約定書第13條之約定在卷可稽，是本院為有管轄權之法院，
    合先敘明。
二、被告丙○○、丁○○2 人經合法通知，未於言詞辯論期日到
    場，核無民事訴訟法第386 條所列各款情形，爰依原告之聲
    請，由其一造辯論而為判決。
乙、實體方面：
一、原告主張：
    (一)被告丙○○於民國（下同）94年6 月23日邀同被告甲○○
      、丁○○為連帶保證人，與原告簽訂青年創業貸款契約，
      約定借款總額新台幣（下同）1,000,000 元，由借款人按
      計劃之實際進度分別出具借據申請一次或分次撥付，借款
      期間自94年6 月24日起至100 年6 月24日止，利息按郵政
      儲金二年期定期儲金機動利率加1.45% 機動計算，貸款本
      息自94年7 月24日起分72期按月平均攤還，逾期未還款，
      借款人同意原告銀行得取銷優惠利率並改按原貸款利率加
      年息1%計算利息及遲延利息，逾期償還本金或利息時，按
      借款總餘額自應償還日起，逾期6 個月以內部分，按上開
      利率10% ，逾期超過6 個月部分，按上開利率20% 加付違
      約金，原告於請求時得將原約定利率視為不再機動調整，
      並以當時之利率計算全部遲延利息或違約金。詎料，被告
      丙○○僅繳本息至95年11月24日，其後即未依約繳款，其
      全部債務依授信約定書第15條約定，視為全部到期，被告
      丙○○應立即清償所欠本金及其利息與違約金，被告甲○○、丁○○則為連帶保證人，應負連帶給付之責。
    (二)再被告丙○○於94年6 月27日向原告申請國際信用卡，簽
      立國際信用卡約定條款在案，並獲原告核發Master國際信
      用卡，卡號為0000000000000000。因被告丙○○之欠款業
      經原告視為全部到期，應即償還，又依該國際信用卡約定
      條款第15條「於當期繳款截止日前繳納最低應繳金額，被
      告就未付款項得延後付款，並依約計付循環信用利息，如
      未於約定期限繳納最低應繳金額或遲延繳納者，應就該帳
      款餘額自結帳日（每月2 日）次日起至清償日止，按約定
      利率年率18.59%計付利息，及其延滯第一個月當月計付逾
      期費用100 元，第二個月當月計付300 元，第三個月（含
      ）以上每月計付600 元之手續費」之規定，被告丙○○應
      給付積欠消費款共計45,276元，及其中本金43,702元部分
      自96年1 月2 日起至清償日止，按約定利率（18.59% ）
      計算之遲延利息，並自96年1 月2 日起至清償日止，其延
      滯第一個月當月計付手續費100 元，第二個月當月計付手
      續費300 元，第三個月以上按月計付手續費600 元。
    (三)訴之聲明：
      (1)被告丙○○、甲○○、丁○○應連帶給付原告791,353
        元，及自95年11月25日起至清償日止，按年息4.675%計
        算之利息，並自95年12月26日起至清償日止，其逾期在
        6 個月以內者，按上開利率10% ，逾期超過6 個月部分
        ，按上開利率20% 計算之違約金。
      (2)被告丙○○應給付原告45,276元，及其中本金43,702元
        部分自96年1 月2 日起至清償日止，按年息18.59%計算
        之利息，並自96年1 月2 日起至清償日止，其延滯第一
        個月當月計付手續費100 元，第二個月當月計付手續費
        300 元，第三個月以上按月計付手續費600 元。
      (3)原告願供擔保，請准宣告假執行。
二、被告答辯：
    被告丙○○、丁○○均未於言詞辯論期日到場，亦未提出書
    狀作何聲明或陳述。被告甲○○則以：當時係以丙○○個人
    名義向原告貸款，由伊擔任連帶保證人，貸款金額做為伊與
    丙○○共同經營公司之資金，伊目前並無能力清償本件債務
    等語置辯，並求為判決：駁回原告之訴。
三、本件原告主張之事實，已據其提出青年創業貸款契約及借據
    影本各1 份、授信約定書影本3 份、債務人借款電腦明細表
    及還款電腦明細表各1 紙、信用卡申請書及國際信用卡約定
    條款影本各1 份、信用卡欠款電腦資料檔1 紙為證，核屬相
    符，自堪信為真實。至到場之被告何春龍既自認其確為本件
    借款之連帶保證人，對原告主張借款未還之事實復不爭執，
    則其徒以目前無力清償置辯，求為駁回原告之訴，難認有據
    。
四、綜上所述，本件原告依消費借貸、連帶保證及信用卡契約，
    分別請求被告丙○○、甲○○、丁○○應連帶給付借款791,
    353 元，及自95年11月25日起至清償日止，按年息4.675%計
    算之利息，並自95年12月26日起至清償日止，其逾期在6 個
    月以內者，按上開利率10% ，逾期超過6 個月部分，按上開
    利率20% 計算之違約金。以及被告丙○○應給付信用卡欠款
    45,276元，及其中本金43,702元部分自96年1 月2 日起至清
    償日止，按年息18.59%計算之利息，並自96年1 月2 日起至
    清償日止，其延滯第一個月當月計付手續費100 元，第二個
    月當月計付手續費300 元，第三個月以上按月計付手續費60
    0 元，為有理由，應予准許。
五、原告陳明願供擔保，請求宣告假執行，核無不合，爰分別酌
    定擔保金額，予以准許。
六、訴訟費用負擔之依據：民事訴訟法第78條、第85條第2 項。
中　　華　　民　　國　　96　　年　　3 　　月　　8 　　日
                  民事第二庭    法　官　程怡怡
以上正本係照原本作成
如對本判決上訴，須於判決送達後20日內向本院提出上訴狀
中　　華　　民　　國　　96　　年　　3 　　月　　8 　　日
                                書記官　華海珍
